# KOUAO JEFFERSON

MASTÈRE TECH LEAD

#### PROFIL

J'ai un attrait pour le monde du web, du développement et des nouvelles technologies. Mes différentes expériences et ma curiosité m'ont permis de gagner en rigueur et en adaptation ainsi que de développer ma capacité d'analyse et mon goût pour le code.

## COMPÉTENCES

- JAVASCRIPT (React.js/Nextjs)
- PHP (Cake/Symfony)
- PYTHON (notion en Numpy, Panda, Django)
- Storybook
- SQL, NoSQL
- · notion DevOps

#### FORMATIONS

Q 2022 - 2024

**DIGITAL CAMPUS PARIS** 

Mastère Tech Lead Expert en stratégie digitale

2019 - 2022

**DIGITAL CAMPUS PARIS** 

**Bachelor Web** 

Concepteur de solutions digitales

2017 - 2019

UPEC

**DUT Réseaux & Télécommunication** 

2017

LYCÉE GUSTAVE EIFFEL Baccalauréat Scientifique Option Science de l'ingénieur

#### LANGUES

- ANGLAIS
- ALLEMAND



Téléphone : +33 6 86 32 14 04 E-mail : jeffersonk.pro@gmail.com

www.jefferson-k.com Github : Jeff-Erson44

Paris

#### EXPÉRIENCES

O Septembre 2023 - présent

#### END-USER DÉVELOPPEUR | LOUIS VUITTON MALLETIER

- Développement d'application interne
- Travail en collaboration, DevOPs.
- Développement de fonctionnalités Sahrepoint et Teams.
- Mise en place de CI/CD

Septembre 2022 - présent

### DÉVELOPPEUR FRONT REACT.JS | SOCIÉTÉ GÉNRALE

- Développer le front end sur le web et l'application mobile
- Participation au cadrage des projets du point de vue technique
- Travail en collaboration avec les webdesigner et les chefs de projets.
- Développement de fonctionnalités.
- Mise en place de tests

Janvier 2021 - présent

#### DÉVELOPPEUR WEB & GRAPHISME | FREELANCE

- Création de site internet
- · Création de flyers, cartes de visite
- Micro-missions (certificat SSL, audit,...)

Septembre 2020 - Septembre 2022

## DÉVELOPPEUR WEB | GROUPE ROCHER - PETIT BATEAU

Petit Bateau est une marque du Groupe Rocher spécilaisé dans le prêt à porter :

- Gestion du site internet Petit Bateau
- Maintient de la plateforme technique via Salesforces
- A/B Testing
- Webdesign UI/UX
- Travail en collaboration avec les webdesigner et les chefs de projets.
- Suivi et Analyse des KPIs

## CENTRES D'INTÉRÊT

#### hobbies

- SPORT (Handball, Football Amérciain, Formule 1)
- CRYPTOMONNAIE / BOURSE
- VOYAGE
- DÉVELOPPMENT PERSONNEL